臺灣嘉義地方法院民事裁定
110年度小上字第19號
上  訴  人  柏文健康事業股份有限公司

法定代理人  陳尚義  
被上訴人    蕭嘉惠  
上列當事人間請求債務不履行損害賠償事件，上訴人對於中華民
國110年10月7日本院嘉義簡易庭110年度嘉小字第669號第一審判
決提起上訴，本院裁定如下：
    主  文
上訴駁回。
第二審訴訟費用新臺幣壹仟伍佰元由上訴人負擔。
    理  由
一、上訴意旨略以：上訴人不服原審判決，為此提起上訴，另狀
    補提理由等語。
二、按小額訴訟事件，對於第一審裁判之上訴，非以其違背法令
    為理由，不得為之；次按上訴狀內應記載上訴理由，表明下
    列各款事項：㈠原判決所違背之法令及其具體內容。㈡依訴訟
    資料可認為原判決有違背法令之具體事實，民事訴訟法第43
    6條之24第2項、第436條之25分別定有明文。又當事人於小
    額訴訟程序提起上訴，如依民事訴訟法第436之32條第2項準
    用同法第468條規定，以第一審判決有不適用法規或適用法
    規不當為理由時，其上訴狀或理由書應有具體之指摘，並揭
    示該法規之條項或其內容；若係成文法以外之法則，應揭示
    該法則之旨趣；如以民事訴訟法第436之32條第2項準用同法
    第469條第1款至第5款所列各款情形為理由時，其上訴狀或
    理由書，應揭示合於該條款之事實。上訴狀或理由書如未依
    此項方法表明者，或其所表明者，顯與上開法條規定不相合
    時，即難認為已對第一審判決之違背法令有具體之指摘，其
    上訴自難認為合法。再者，依民事訴訟法第436條之32第2項
    準用同法471條第1項、第444條第1項前段規定，上訴狀內未
    表明上訴理由者，上訴人應於提起上訴後20日內，提出理由
    書於原審法院，未提出者，毋庸命其補正，由原審法院以裁
    定駁回之；如原審法院未裁定駁回者，應由第二審法院以上
    訴不合法逕予裁定駁回之。
三、經查，本件上訴人對本院嘉義簡易庭110年度嘉小字第669號
    小額訴訟所為之第一審判決，固於法定期間內之民國110年1
    1月4日提起上訴，然其上訴狀並未表明上訴理由，亦未表明
    原判決所違背之法令及其具體內容，此有聲明上訴狀1份附
    卷可稽，上訴人復未於提起上訴後20日內提出原判決有何違
    背法令之理由書，有本院民事紀錄科查詢表附卷可稽，揆諸
    上開說明，上訴人之上訴自難認為合法，並毋庸命其補正，
    應予駁回。
四、末按於小額訴訟之上訴程序，法院為訴訟費用之裁判時，應
    確定其費用額，民事訴訟法第436條之32第1項準用同法第43
    6條之19第1項定有明文。本件上訴人上訴不合法，第二審訴
    訟費用即第二審裁判費用為新台幣1,500元，自應由上訴人
    負擔，爰併諭知如主文第2項所示。
五、據上論結，本件上訴為不合法，依民事訴訟法第436條之32
    第1項、第2項、第436條之19第1項、第444條第1項前段、第
    95條、第78條，裁定如主文。
中　　華　　民　　國　　110 　年　　12　　月　　7 　　日
                民事第一庭審判長法　官  林望民
　　　　　　　　　              法  官  吳芙蓉
                                法  官  黃茂宏
以上正本係照原本作成。
本裁定不得再抗告。
中　　華　　民　　國　　110 　年　　12　　月　　7 　　日
                                書記官　官佳慧